---
title: "Bivariate FE models"
author: "Carles Milà"
date: "2025-07-07"
output:
  html_document:
    toc: true
    toc_float: true
---

```{r setup, include=FALSE}
knitr::opts_chunk$set(echo = FALSE,
                      fig.align = "center",
                      warning = FALSE,
                      message = FALSE)

library("GHRmodel")
library("dplyr")
library("forcats")
library("sf")
library("ggplot2")
library("cowplot")
library("forcats")

# Env: Local
```

```{r koppen levels}
koppen_labs <- c("Am","Af","Aw","As","BSh","Cwb","Cwa","Cfa","Cfb")
names(koppen_labs) <- as.character(1:9)
```


```{r baseline}
baseline <- read.csv("output/bi_fe/baseline_gof.csv")
baseline$model_id <- "intercept"
baseline$Type <- "Baseline"
```

# M1: tas6 + tasan6 (lags 0-3)

## Table of models

```{r m1tab}
mtab <- read.csv("output/bi_fe/m1_vars.csv")
mtab$ID <- paste0(paste0("mod", 1:nrow(mtab)))
knitr::kable(mtab[c("ID", "c1", "c2")])
```

## GOF

```{r m1gof, fig.width=9, fig.height=4}
# Read gof
mgof <- read.csv("output/bi_fe/m1_gof.csv") |> 
  select(model_id, dic, waic, mae, lms, rmse) 
mgof_uni1 <- read.csv("output/uni_fe/tas_rep2_gof.csv") |> 
  filter(covariate_1 == "f(koppen_id, tas6, model = 'iid')") |> 
  select(model_id, covariate_1, dic, waic, mae, lms, rmse)
mgof_uni2 <- read.csv("output/uni_fe/tasan_rep2_gof.csv") |>  
  filter(covariate_1 %in% paste0("f(koppen_id, tasan6", c("", ".l1", ".l2", ".l3"),
                                 ", model = 'iid')")) |> 
  select(model_id, covariate_1, dic, waic, mae, lms, rmse)
mgof_uni <- rbind(mgof_uni1, mgof_uni2) |> 
  mutate(model_id = covariate_1,
         model_id = gsub("f(koppen_id, ", "", model_id, fixed = TRUE),
         model_id = gsub(", model = 'iid')", "", model_id, fixed = TRUE)) |> 
  select(-covariate_1)
mgof_all <- rbind(mgof_uni, mgof) |> 
  mutate(model_id = fct_inorder(model_id)) |> 
  mutate(type = ifelse(!grepl("mod", model_id), "univariate", "bivariate"))
  
# DIC
plot_gof(mgof_all, metric = "dic", var_color = "type")

# WAIC
plot_gof(mgof_all, metric = "waic", var_color = "type")

# LMS
plot_gof(mgof_all, metric = "lms", var_color = "type")

# MAE
plot_gof(mgof_all, metric = "mae", var_color = "type")
```

## Estimates

mod1.

```{r m1coef}
mcoef <- readRDS("output/bi_fe/m1_mod.rds")
plist <- list()
plist[[1]] <- plot_coef_varying(mcoef, 
                                mod_id = "mod1",
                                name = "koppen_id", 
                                unit_label = koppen_labs)  
plist[[2]] <- plot_coef_varying(mcoef, 
                                mod_id = "mod1",
                                name = "koppen_id2", 
                                unit_label = koppen_labs) 
plot_grid(plotlist = plist, ncol = 2)

rm("mgof")
rm("mcoef", "plist")
```

# M2: tas12 + tasan12 (lags 0-3)

## Table of models

```{r m2tab}
mtab <- read.csv("output/bi_fe/m2_vars.csv")
mtab$ID <- paste0(paste0("mod", 1:nrow(mtab)))
knitr::kable(mtab[c("ID", "c1", "c2")])
```

## GOF

```{r m2gof, fig.width=9, fig.height=4}
# Read gof
mgof <- read.csv("output/bi_fe/m2_gof.csv") |> 
  select(model_id, dic, waic, mae, lms, rmse) 
mgof_uni1 <- read.csv("output/uni_fe/tas_rep2_gof.csv") |> 
  filter(covariate_1 == "f(koppen_id, tas12, model = 'iid')") |> 
  select(model_id, covariate_1, dic, waic, mae, lms, rmse)
mgof_uni2 <- read.csv("output/uni_fe/tasan_rep2_gof.csv") |>  
  filter(covariate_1 %in% paste0("f(koppen_id, tasan12", c("", ".l1", ".l2", ".l3"),
                                 ", model = 'iid')")) |> 
  select(model_id, covariate_1, dic, waic, mae, lms, rmse)
mgof_uni <- rbind(mgof_uni1, mgof_uni2) |> 
  mutate(model_id = covariate_1,
         model_id = gsub("f(koppen_id, ", "", model_id, fixed = TRUE),
         model_id = gsub(", model = 'iid')", "", model_id, fixed = TRUE)) |> 
  select(-covariate_1)
mgof_all <- rbind(mgof_uni, mgof) |> 
  mutate(model_id = fct_inorder(model_id)) |> 
  mutate(type = ifelse(!grepl("mod", model_id), "univariate", "bivariate"))
  
# DIC
plot_gof(mgof_all, metric = "dic", var_color = "type")

# WAIC
plot_gof(mgof_all, metric = "waic", var_color = "type")

# LMS
plot_gof(mgof_all, metric = "lms", var_color = "type")

# MAE
plot_gof(mgof_all, metric = "mae", var_color = "type")
```

## Estimates

mod1.

```{r m2coef}
mcoef <- readRDS("output/bi_fe/m2_mod.rds")
plist <- list()
plist[[1]] <- plot_coef_varying(mcoef, 
                                mod_id = "mod1",
                                name = "koppen_id", 
                                unit_label = koppen_labs)  
plist[[2]] <- plot_coef_varying(mcoef, 
                                mod_id = "mod1",
                                name = "koppen_id2", 
                                unit_label = koppen_labs)  
plot_grid(plotlist = plist, ncol = 2)

rm("mgof")
rm("mcoef", "plist")
```

# M3: spei12 (lags 2-6) + spei3 (lags 0-2)

## Table of models

```{r m3tab}
mtab <- read.csv("output/bi_fe/m3_vars.csv")
mtab$ID <- paste0(paste0("mod", 1:nrow(mtab)))
knitr::kable(mtab[c("ID", "c1", "c2")])
```

## GOF

```{r m3gof, fig.width=9, fig.height=4}
# Read gof
mgof <- read.csv("output/bi_fe/m3_gof.csv") |> 
  select(model_id, dic, waic, mae, lms, rmse) 
mgof_uni1 <- read.csv("output/uni_fe/sp_rep2_gof.csv") |> 
  filter(covariate_1 %in% paste0("f(koppen_id, spei12", c(".l2", ".l3", ".l4", ".l5", ".l6"),
                                 ", model = 'iid')")) |> 
  select(model_id, covariate_1, dic, waic, mae, lms, rmse)
mgof_uni2 <- read.csv("output/uni_fe/sp_rep2_gof.csv") |>  
  filter(covariate_1 %in% paste0("f(koppen_id, spei3", c("", ".l1", ".l2"),
                                 ", model = 'iid')")) |> 
  select(model_id, covariate_1, dic, waic, mae, lms, rmse)
mgof_uni <- rbind(mgof_uni1, mgof_uni2) |> 
  mutate(model_id = covariate_1,
         model_id = gsub("f(koppen_id, ", "", model_id, fixed = TRUE),
         model_id = gsub(", model = 'iid')", "", model_id, fixed = TRUE)) |> 
  select(-covariate_1)
mgof_all <- rbind(mgof_uni, mgof) |> 
  mutate(model_id = fct_inorder(model_id)) |> 
  mutate(type = ifelse(!grepl("mod", model_id), "univariate", "bivariate"))
  
# DIC
plot_gof(mgof_all, metric = "dic", var_color = "type")

# WAIC
plot_gof(mgof_all, metric = "waic", var_color = "type")

# LMS
plot_gof(mgof_all, metric = "lms", var_color = "type")

# MAE
plot_gof(mgof_all, metric = "mae", var_color = "type")
```

## Estimates

mod7.

```{r m3coef}
mcoef <- readRDS("output/bi_fe/m3_mod.rds")
plist <- list()
plist[[1]] <- plot_coef_varying(mcoef, 
                                mod_id = "mod7",
                                name = "koppen_id", 
                                unit_label = koppen_labs) 
plist[[2]] <- plot_coef_varying(mcoef, 
                                mod_id = "mod7",
                                name = "koppen_id2", 
                                unit_label = koppen_labs) 
plot_grid(plotlist = plist, ncol = 2)

rm("mgof")
rm("mcoef", "plist")
```

# M4: spei12 (lags 2-6) + spei1 (lags 0-3)

## Table of models

```{r m4tab}
mtab <- read.csv("output/bi_fe/m4_vars.csv")
mtab$ID <- paste0(paste0("mod", 1:nrow(mtab)))
knitr::kable(mtab[c("ID", "c1", "c2")])
```

## GOF

```{r m4gof, fig.width=9, fig.height=4}
# Read gof
mgof <- read.csv("output/bi_fe/m4_gof.csv") |> 
  select(model_id, dic, waic, mae, lms, rmse) 
mgof_uni1 <- read.csv("output/uni_fe/sp_rep2_gof.csv") |> 
  filter(covariate_1 %in% paste0("f(koppen_id, spei12", c(".l2", ".l3", ".l4", ".l5", ".l6"),
                                 ", model = 'iid')")) |> 
  select(model_id, covariate_1, dic, waic, mae, lms, rmse)
mgof_uni2 <- read.csv("output/uni_fe/sp_rep2_gof.csv") |>  
  filter(covariate_1 %in% paste0("f(koppen_id, spei1", c("", ".l1", ".l2", ".l3"),
                                 ", model = 'iid')")) |> 
  select(model_id, covariate_1, dic, waic, mae, lms, rmse)
mgof_uni <- rbind(mgof_uni1, mgof_uni2) |> 
  mutate(model_id = covariate_1,
         model_id = gsub("f(koppen_id, ", "", model_id, fixed = TRUE),
         model_id = gsub(", model = 'iid')", "", model_id, fixed = TRUE)) |> 
  select(-covariate_1)
mgof_all <- rbind(mgof_uni, mgof) |> 
  mutate(model_id = fct_inorder(model_id)) |> 
  mutate(type = ifelse(!grepl("mod", model_id), "univariate", "bivariate"))
  
# DIC
plot_gof(mgof_all, metric = "dic", var_color = "type")

# WAIC
plot_gof(mgof_all, metric = "waic", var_color = "type")

# LMS
plot_gof(mgof_all, metric = "lms", var_color = "type")

# MAE
plot_gof(mgof_all, metric = "mae", var_color = "type")
```

## Estimates

mod11.

```{r m4coef}
mcoef <- readRDS("output/bi_fe/m4_mod.rds")
plist <- list()
plist[[1]] <- plot_coef_varying(mcoef, 
                                mod_id = "mod11",
                                name = "koppen_id", 
                                unit_label = koppen_labs) 
plist[[2]] <- plot_coef_varying(mcoef, 
                                mod_id = "mod11",
                                name = "koppen_id2", 
                                unit_label = koppen_labs) 
plot_grid(plotlist = plist, ncol = 2)

rm("mgof")
rm("mcoef", "plist")
```

# M5: spei6 (lags 4-6) + spei6 (lags 0-3)

## Table of models

```{r m5tab}
mtab <- read.csv("output/bi_fe/m5_vars.csv")
mtab$ID <- paste0(paste0("mod", 1:nrow(mtab)))
knitr::kable(mtab[c("ID", "c1", "c2")])
```

## GOF

```{r m5gof, fig.width=9, fig.height=4}
# Read gof
mgof <- read.csv("output/bi_fe/m5_gof.csv") |> 
  select(model_id, dic, waic, mae, lms, rmse) 
mgof_uni1 <- read.csv("output/uni_fe/sp_rep2_gof.csv") |> 
  filter(covariate_1 %in% paste0("f(koppen_id, spei6", c(".l4", ".l5", ".l6"),
                                 ", model = 'iid')")) |> 
  select(model_id, covariate_1, dic, waic, mae, lms, rmse)
mgof_uni2 <- read.csv("output/uni_fe/sp_rep2_gof.csv") |>  
  filter(covariate_1 %in% paste0("f(koppen_id, spei6", c("", ".l1", ".l2", ".l3"),
                                 ", model = 'iid')")) |> 
  select(model_id, covariate_1, dic, waic, mae, lms, rmse)
mgof_uni <- rbind(mgof_uni1, mgof_uni2) |> 
  mutate(model_id = covariate_1,
         model_id = gsub("f(koppen_id, ", "", model_id, fixed = TRUE),
         model_id = gsub(", model = 'iid')", "", model_id, fixed = TRUE)) |> 
  select(-covariate_1)
mgof_all <- rbind(mgof_uni, mgof) |> 
  mutate(model_id = fct_inorder(model_id)) |> 
  mutate(type = ifelse(!grepl("mod", model_id), "univariate", "bivariate"))
  
# DIC
plot_gof(mgof_all, metric = "dic", var_color = "type")

# WAIC
plot_gof(mgof_all, metric = "waic", var_color = "type")

# LMS
plot_gof(mgof_all, metric = "lms", var_color = "type")

# MAE
plot_gof(mgof_all, metric = "mae", var_color = "type")
```

## Estimates

mod6.

```{r m5coef}
mcoef <- readRDS("output/bi_fe/m5_mod.rds")
plist <- list()
plist[[1]] <- plot_coef_varying(mcoef, 
                                mod_id = "mod6",
                                name = "koppen_id", 
                                unit_label = koppen_labs)  
plist[[2]] <- plot_coef_varying(mcoef, 
                                mod_id = "mod6",
                                name = "koppen_id2", 
                                unit_label = koppen_labs) 
plot_grid(plotlist = plist, ncol = 2)

rm("mgof")
rm("mcoef", "plist")
```

# M6: spei12 (lags 1-4) + nino6 (lags 4-6)

## Table of models

```{r m6tab}
mtab <- read.csv("output/bi_fe/m6_vars.csv")
mtab$ID <- paste0(paste0("mod", 1:nrow(mtab)))
knitr::kable(mtab[c("ID", "c1", "c2")])
```

## GOF

```{r m6gof, fig.width=9, fig.height=4}
# Read gof
mgof <- read.csv("output/bi_fe/m6_gof.csv") |> 
  select(model_id, dic, waic, mae, lms, rmse) 
mgof_uni1 <- read.csv("output/uni_fe/sp_rep2_gof.csv") |> 
  filter(covariate_1 %in% paste0("f(koppen_id, spei12", c(".l1", ".l2", ".l3", ".l4", ".l5", ".l6"),
                                 ", model = 'iid')")) |> 
  select(model_id, covariate_1, dic, waic, mae, lms, rmse)
mgof_uni2 <- read.csv("output/uni_fe/nino_rep2_gof.csv") |>  
  filter(covariate_1 %in% paste0("f(koppen_id, nino6", c(".l4", ".l5", ".l6"),
                                 ", model = 'iid')")) |> 
  select(model_id, covariate_1, dic, waic, mae, lms, rmse)
mgof_uni <- rbind(mgof_uni1, mgof_uni2) |> 
  mutate(model_id = covariate_1,
         model_id = gsub("f(koppen_id, ", "", model_id, fixed = TRUE),
         model_id = gsub(", model = 'iid')", "", model_id, fixed = TRUE)) |> 
  select(-covariate_1)
mgof_all <- rbind(mgof_uni, mgof) |> 
  mutate(model_id = fct_inorder(model_id)) |> 
  mutate(type = ifelse(!grepl("mod", model_id), "univariate", "bivariate"))
  
# DIC
plot_gof(mgof_all, metric = "dic", var_color = "type")

# WAIC
plot_gof(mgof_all, metric = "waic", var_color = "type")

# LMS
plot_gof(mgof_all, metric = "lms", var_color = "type")

# MAE
plot_gof(mgof_all, metric = "mae", var_color = "type")
```

## Estimates

mod3.

```{r m6coef}
mcoef <- readRDS("output/bi_fe/m6_mod.rds")
plist <- list()
plist[[1]] <- plot_coef_varying(mcoef, 
                                mod_id = "mod3",
                                name = "koppen_id", 
                                unit_label = koppen_labs) 
plist[[2]] <- plot_coef_varying(mcoef, 
                                mod_id = "mod3",
                                name = "koppen_id2", 
                                unit_label = koppen_labs) 
plot_grid(plotlist = plist, ncol = 2)

rm("mgof")
rm("mcoef", "plist")
```

# M7: spei12 (lags 1-4) + oni (lags 5-6)

## Table of models

```{r m7tab}
mtab <- read.csv("output/bi_fe/m7_vars.csv")
mtab$ID <- paste0(paste0("mod", 1:nrow(mtab)))
knitr::kable(mtab[c("ID", "c1", "c2")])
```

## GOF

```{r m7gof, fig.width=9, fig.height=4}
# Read gof
mgof <- read.csv("output/bi_fe/m7_gof.csv") |> 
  select(model_id, dic, waic, mae, lms, rmse) 
mgof_uni1 <- read.csv("output/uni_fe/sp_rep2_gof.csv") |> 
  filter(covariate_1 %in% paste0("f(koppen_id, spei12", c(".l1", ".l2", ".l3", ".l4"),
                                 ", model = 'iid')")) |> 
  select(model_id, covariate_1, dic, waic, mae, lms, rmse)
mgof_uni2 <- read.csv("output/uni_fe/nino_rep2_gof.csv") |>  
  filter(covariate_1 %in% paste0("f(koppen_id, oni", c(".l5", "l6"),
                                 ", model = 'iid')")) |> 
  select(model_id, covariate_1, dic, waic, mae, lms, rmse)
mgof_uni <- rbind(mgof_uni1, mgof_uni2) |> 
  mutate(model_id = covariate_1,
         model_id = gsub("f(koppen_id, ", "", model_id, fixed = TRUE),
         model_id = gsub(", model = 'iid')", "", model_id, fixed = TRUE)) |> 
  select(-covariate_1)
mgof_all <- rbind(mgof_uni, mgof) |> 
  mutate(model_id = fct_inorder(model_id)) |> 
  mutate(type = ifelse(!grepl("mod", model_id), "univariate", "bivariate"))
  
# DIC
plot_gof(mgof_all, metric = "dic", var_color = "type")

# WAIC
plot_gof(mgof_all, metric = "waic", var_color = "type")

# LMS
plot_gof(mgof_all, metric = "lms", var_color = "type")

# MAE
plot_gof(mgof_all, metric = "mae", var_color = "type")
```

## Estimates

mod3.

```{r m7coef}
mcoef <- readRDS("output/bi_fe/m7_mod.rds")
plist <- list()
plist[[1]] <- plot_coef_varying(mcoef, 
                                mod_id = "mod3",
                                name = "koppen_id", 
                                unit_label = koppen_labs) 
plist[[2]] <- plot_coef_varying(mcoef, 
                                mod_id = "mod3",
                                name = "koppen_id2", 
                                unit_label = koppen_labs) 
plot_grid(plotlist = plist, ncol = 2)

rm("mgof")
rm("mcoef", "plist")
```
